# 经销商的收入处理

提问人：jackiechen8623 时间：2016-11-30 12:02:54
背景： 1 、被审计单位甲公司为一经销商，因其存在销售渠道，其采用经销模式进行运作，即甲公司直接指定供应商将货物发给其客户，其间风险由供应商承担。 2 、甲公司取得供应商提供的增值税专用发票作为进项，然后甲公司向客户开具增值税专用发票。 3 、甲公司利润来源为，购进与销售的中间差价。 问题： 对于甲公司确认收入，应按全额法还是差额法？

回答人：chenyiwei
甲公司与其上下家的商业谈判是否互相独立，甲公司的收益不是事先约定的固定金额而是可变金额，取决于买卖价差？如果是，则与上下家之间的议价空间是否重大？